臺灣高等法院民事裁定
108年度重上字第878號
上  訴  人  許文澤  
            許世清  

            許平島  
            許明雍  

            張玉霜  

            許秀美  
            許漢宏  
            許漢任  
            許秀玲  

            許秀温  

            許超雄  

            許櫻薰  

共      同
訴訟代理人  謝天仁律師
複  代理人  陳建至律師
被  上訴人  許深育  

訴訟代理人  劉文崇律師
被  上訴人  許綉凉  

訴訟代理人  童兆祥律師
            邱亮儒律師
被  上訴人  張宗元  
訴訟代理人  吳姝叡律師
上列當事人間請求塗銷不動產所有權移轉登記等事件，上訴人對
於民國108年7月31日臺灣臺北地方法院106年度訴字第3152號第
一審判決提起上訴，本院裁定如下：
    主      文
上訴人應於收受本裁定正本七日內，補繳第一審裁判費新臺幣參
拾陸萬貳仟捌佰壹拾肆元、第二審裁判費新臺幣伍拾肆萬肆仟貳
佰參拾陸元，如未依限補正，即裁定駁回上訴。
    理      由
一、按訴訟標的之價額，由法院核定。核定訴訟標的之價額以起
    訴時之交易價額為準，以一訴主張數項標的者，其訴訟標的
    之價額合併計算之。但所主張之數項標的互相競合或應為選
    擇者，其訴訟標的價額，應依其中價額最高者定之；向第二
    審法院上訴，應依民事訴訟法第77條之13及第77條之14規定
    ，加徵裁判費十分之五；上訴不合法者，第二審法院應以裁
    定駁回之。但其情形可以補正者，審判長應定期間先命補正
    ，民事訴訟法第77條之1第1、2項、第77條之2第1項、第77
    條之16第1項前段、第444條第1項分別定有明文。 
二、經查：
　㈠上訴人於原審起訴聲明如下（見原審卷三第43-47頁）：
　⒈被上訴人許綉凉、張宗元部分：
  ⑴先位聲明：
  ①確認被上訴人許綉凉、張宗元間就就門牌號碼臺北市○○區○○
    路0段0000號（即臺北市○○區○○段○○段0000○號，下稱系爭房
    屋）權利範圍1/4，於民國104年7月28日所為買賣之債權行
    為及104年8月4日所為所有權移轉之物權行為均無效。
  ②被上訴人張宗元就前項不動產於104年7月28日以買賣為原因
    向臺北市大安地政事務所於104年8月4日所為之所有權移轉
    登記應予塗銷，回復登記為被上訴人許綉凉所有。
  ⑵備位聲明：
  ①被上訴人許綉凉、張宗元間就系爭房屋權利範圍1/4，於104
    年7月28日所為買賣之債權行為及104年8月4日所為所有權移
    轉之物權行為均應予撤銷。
　②被上訴人張宗元就前項不動產於104年7月28日以買賣為原因
    向臺北市大安地政事務所於104年8月4日所為之所有權移轉
    登記應予塗銷，回復登記為被上訴人許綉凉所有。
  2.被上訴人許深育、張宗元部分：
  ⑴先位聲明：
  ①確認被上訴人許深育、張宗元間就系爭房屋權利範圍1/2，於
    106年3月23日所為買賣之債權行為及106年4月24日所為所有
    權移轉之物權行為均無效。
  ②被上訴人張宗元就前項不動產於106年3月23日以買賣為原因
    向臺北市大安地政事務所於106年4月24日所為之所有權移轉
    登記應予塗銷，回復登記為被上訴人許深育所有。
  ⑵第一備位聲明：
  ①被上訴人許深育、張宗元間就系爭房屋權利範圍1/2，於106
    年3月23日所為買賣之債權行為及106年4月24日所為所有權
    移轉之物權行為均應予撤銷。
  ②被上訴人張宗元就前項不動產於106年3月23日以買賣為原因
    向臺北市大安地政事務所於106年4月24日所為之所有權移轉
    登記應予塗銷，回復登記為被上訴人許深育所有。
  ⑶第二備位聲明：
  ①被上訴人許深育及張宗元應連帶給付上訴人許文澤新臺幣（
    下同）500萬元，及自106年4月25日起至清償日止，按週年
    利率5%計算之利息。
  ②被上訴人許深育及張宗元應連帶給付上訴人許世清500萬元，
    及自106年4月25日起至清償日止，按週年利率5%計算之利息
    。
  ③被上訴人許深育及張宗元應連帶給付上訴人許平島500萬元，
    及自106年4月25日起至清償日止，按週年利率5%計算之利息
    。
　④被上訴人許深育及張宗元應連帶給付上訴人許明雍500萬元，
    及自106年4月25日起至清償日止，按週年利率5%計算之利息
    。
  ⑤被上訴人許深育及張宗元應連帶給付上訴人張玉霜等8人500
    萬元，及自106年4月25日起至清償日止，按週年利率5%計算
    之利息。
  ㈡原審就被上訴人許綉凉、張宗元部分判決上訴人敗訴；就被
    上訴人許深育、張宗元部分，判決上訴人先位之訴及第一備
    位之訴敗訴，第二備位之訴部分勝訴，上訴人就敗訴部分全
    部提起上訴（備位之訴生移審效力）（見本院卷一第387-39
    0頁)。
　㈢關於被上訴人許綉凉、張宗元部分：上訴人之先位聲明與備
    位聲明，均係請求回復系爭房屋所有權登記為被上訴人許綉
    凉所有，從經濟上觀之，訴訟目的一致，是此部分訴訟標的
    價額應以系爭房屋應有部分1/4於106年7月起訴時之價格2,2
    93萬5,949元（本院卷外放中華徵信不動產估價師聯合事務
    所出具之不動產估價報告書第57頁）核定之。　　
　㈣關於被上訴人許深育、張宗元部分：上訴人先位之聲明與第
    一備位聲明，均係請求回復系爭房屋所有權登記為被上訴人
    許深育所有，從經濟上觀之，訴訟目的一致，是此部分訴訟
    標的價額應以系爭房屋應有部分1/2於起訴時之價格45,871,
    897元（本院卷外放中華徵信不動產估價師聯合事務所出具
    之不動產估價報告書第58頁）核定之；第二備位聲明請求被
    上訴人許深育、張宗元連帶給付部分，訴訟標的金額應合併
    計算為2,500萬元，故關於被上訴人許深育、張宗元部分訴
    訟標的價額應以先、備位聲明價額高者定之，即應核定為4,
    587萬1,897元。
　㈤綜上，本件訴訟標的價額為6,880萬7,846元（2,293萬5,949
    元＋45,871,897元＝6,880萬7,846元），應徵一審裁判費61萬
    7,528元、二審裁判費92萬6,292元，上訴人扣除已繳及已發
    還之裁判費後，僅繳納一審裁判費25萬4,714元（見原審調
    字卷第1頁、卷一第1頁）、二審裁判費38萬2,056元（見本
    院卷一第43、44、587頁），尚應補繳一審裁判費36萬2,814
    元、二審裁判費54萬4,236元。茲命上訴人於收受本裁定正
    本七日內補正上開事項，上訴人如未依限補正，即裁定駁回
    上訴。
中　　華　　民　　國　　109 　年　　9 　　月　　2 　　日
                    民事第二十庭  
                        審判長法　官  周祖民
　　　　　　　　　　　  　　　法　官  馬傲霜
　　　　　　　　　　　  　　　法　官  林玉蕙
正本係照原本作成。
命補繳裁判費部分不得抗告。
核定訴訟標的價額部分，如不服裁定得於收受送達後10日內向本
院提出抗告狀，並繳納抗告費新臺幣1千元。
中　　華　　民　　國　　109 　年　　9 　　月　　2 　　日

                              書記官  鄭淑昀